【裁判字號】    99,易,900
【裁判日期】    990430
【裁判案由】    竊盜
【裁判全文】
臺灣板橋地方法院刑事判決               99年度易字第900號
公  訴  人  臺灣板橋地方法院檢察署檢察官
被      告  乙○○
上列被告因竊盜案件，經檢察官提起公訴（99年度偵字第5605號
），本院判決如下：
    主  文
乙○○攜帶兇器竊盜，累犯，處有期徒刑捌月。又竊盜，累犯，
處有期徒刑肆月。應執行有期徒刑拾月。
    事  實
一、乙○○前因竊盜案件，經本院以89年度易字第2225號判處有
    期徒刑2 年，強制工作3 年，上訴後，經臺灣高等法院以89
    年度上易字第4357號撤銷原判決，判處有期徒刑2 年2 月，
    強制工作3 年確定（以下稱甲罪）；又因施用毒品案件，經
    本院以89年度重簡字第905 號判決有期徒刑6 月確定（以下
    稱乙罪）；嗣經本院以96年度聲減字第4300號裁定，將乙罪
    之刑減為有期徒刑3 月後，與甲罪之有期徒刑部分合併定應
    執行有期徒刑2 年2 月確定，甫於民國97年4 月23日縮刑期
    滿執行完畢（於本案構成累犯）。詎仍不知悔改，竟意圖為
    自己不法之所有，而分別為下列行為：
  (一)於98年12月2 日10時許，見臺北縣三重市○○○路21巷31號
    1 樓之大門已生鏽壞掉而丟棄在樓梯間，即趁機拾起已生鏽
    的鐵管1 支，而攜帶上揭客觀上具有危險性，足以傷害人之
    身體之鐵管，上至上址公寓5 樓（起訴書誤載為係破壞臺北
    縣三重市○○○路21巷31號1 樓大門門鎖而侵入）後，用腳
    將上揭生鏽鐵管踩成扁平狀，持以（起訴書略載為持不明物
    品）從門縫處撬開上址5 樓鋁製大門（鋁門上的喇叭鎖並未
    遭破壞），侵入丁○○位於上址5 樓住處（涉嫌無故侵入住
    宅部分，未據告訴），徒手竊取丁○○所有之水晶擺飾、水
    晶手鍊、項鍊2 條、相機2 台、LV皮包2 個、人民幣約100
    元及新臺幣約1,500 元等物，得手後旋即騎乘其所有車號GJ
    S －422 號重型機車逃離現場。嗣丁○○返家後發現遭竊向
    里長調閱監視器後報警處理，經警依車號循線查悉上情。
  (二)於99年1 月27日某時，以其拾得之鑰匙1 支竊取丙○○所有
    車號JE7 －189 號重型機車，得手後駕車逃逸。丙○○於同
    日8 時30分許發現機車遭竊而報警處理。嗣於99年2 月6 日
    2 時30分許，在乙○○位於臺北縣三重市○○街82號住處後
    門起獲上開失竊車輛1 部（已發還丙○○），始查悉上情。
二、案經臺北縣政府警察局三重分局移送臺灣板橋地方法院檢察
    署檢察官偵查起訴。
    理  由
一、按刑事訴訟法第159 條第1 項雖規定，被告以外之人於審判
    外之言詞或書面陳述，除法律有規定外，不得作為證據。惟
    同法第159 條之5 第1 、2 項已規定，經當事人於審判程序
    同意作為證據，法院審酌該言詞陳述或書面陳述作成時之情
    況，認為適當者，亦得為證據。當事人、代理人或辯護人於
    法院調查證據時，知有第159 條第1 項不得為證據之情形，
    而未於言詞辯論終結前聲明異議者，視為有前項之同意（指
    同條第1 項之同意作為證據），此乃第159 條第1 項所容許
    ，得作為證據之例外規定之一。經查，本案被告乙○○及檢
    察官於言詞辯論終結前，均未就本院所調查之證據主張有刑
    事訴訟法第159 條第1 項不得為證據之情形，本院復審酌各
    該證據作成時並無違法及證明力明顯過低之瑕疵等情況，認
    為適當，是本案經調查之證據均有證據能力，合先敘明。
二、上揭事實，業據被告於本院審理時坦承不諱，核與被害人丙○○、丁○○於警詢時指述之失竊情節相符，並有受理各類
    案件紀錄表1 紙、車籍查詢表1 紙、查獲上揭失竊機車照片
    1 張、監視翻拍照片14張、扣押筆錄、扣押物品目錄表各1
    份、贓物認領保管單1 紙、本院99年4 月8 日電話紀錄1 份
    、被告於本院準備程序時當庭繪製之生鏽鐵管形狀圖1 張在
    卷可憑，復有監視光碟片1 片存卷可佐，被告之任意性自白
    核與事實相符。本案事證明確，被告犯行堪以認定，應依法
    論科。
三、按生鏽鐵管，係金屬材質，質地堅硬，客觀上具有危險性，
    足以傷害人之身體，為兇器之一種，被告意圖為自己不法之
    所有，持上揭兇器竊取被害人丁○○之財物，核其所為，係
    犯刑法第321 條第1 項第3 款之加重竊盜罪。又核被告竊取
    被害人丙○○機車，所為係犯同法第320 條第1 項之普通竊
    盜罪。而雖起訴書認被告係持不明物品破壞臺北縣三重市○○○路21巷31號1 樓大門門鎖而侵入被害人丁○○住處內竊
    盜，而認被告此部分所為係犯同法第321 條第1 項第2 款之
    毀壞安全設備竊盜罪嫌，惟查，被告供稱：我準備要上樓到
    被害人住處5 樓處之前，因為被害人住處樓下的門，可能已
    經壞了，在1 樓大門旁邊有看到有掉落的鐵條，原本是管狀
    的鐵條，但已經腐壞，我用腳將鐵條壓成扁平狀後，將它撿
    起來攜帶到樓上，我就是將我所撿起來的鐵條伸進被害人五
    樓住處門縫裡面打開門，之後我偷完東西後，我就將我偷來
    的東西連同那支鐵條帶離開現場等語（詳見本院卷第28頁）
    ，此核與被害人丁○○陳稱：伊居住處是5 樓加蓋，只有裝
    設鋁門，鋁門上是喇叭鎖，伊是發現喇叭鎖旁的鋁門有掉漆
    現象，才發現被告應該是從門縫將門撬開，鋁門上的喇叭鎖
    並未遭破壞；至於伊住家樓下的大門已經鏽掉壞掉丟棄在樓
    梯間等情節相符合（見本院卷第33頁之電話紀錄1 份在卷可
    考），由此可知，被害人住處鋁門仍堪使用並未遭破壞，且
    被告確係持已生鏽遭壓平的鐵管撬開鋁門侵入被害人丁○○
    住處行竊無訛，故起訴書認被告此部分犯行係犯刑法第321
    條第1 項第2 款之毀壞安全設備竊盜罪嫌，容有誤會，應予
    更正，附此敘明。又被告所犯上開2 罪，犯意各別，行為互
    殊，應予分論併罰。查被告前受有如事實欄所載之前科及執
    行紀錄，甫於97年4 月23日縮刑期滿執行完畢，有臺灣高等
    法院被告前案紀錄表在卷可稽，被告於有期徒刑執行完畢後
    5 年內故意再犯有期徒刑以上之上開2 罪，均應依累犯之規
    定加重其刑。爰審酌被告有上述前科，素行非佳、其犯罪之
    動機、目的、手段、對被害人財產所生危害程度、所得利益
    、其智識程度、犯罪後坦承犯行態度尚稱良好等一切情狀，
    各量處如主文所示之刑，併定其應執行之刑，以資懲儆。未
    扣案之生鏽鐵管及機車鑰匙各1 支，雖係供被告犯上開竊盜
    罪所用之物，惟並非被告所有，業據被告供明在卷，本院自
    無從併予諭知沒收，附此陳明。
據上論斷，應依刑事訴訟法第299 條第1 項前段，刑法第320 條
第1 項、第321 條第1 項第3 款、第47條第1 項、第51條第5 款
，刑法施行法第1 條之1 第1 項、第2 項前段，判決如主文。
本案經檢察官甲○○到庭執行職務。
中    華    民    國    99    年    4     月    30    日
                        刑事第十四庭法  官  林淑婷
以上正本證明與原本無異
如不服本判決，應於送達後十日內，向本院提出上訴書狀，並應
敘述具體理由；其未敘述上訴理由者，應於上訴期間屆滿後二十
日內向本院補提理由書（均須按他造當事人之人數附繕本）「切
勿逕送上級法院」。
                                    書記官  莊川億
中    華    民    國    99    年    5     月    3     日
附錄本案論罪科刑法條全文：
中華民國刑法第320條第1項
意圖為自己或第三人不法之所有，而竊取他人之動產者，為竊盜
罪，處5  年以下有期徒刑、拘役或 5 百元以下罰金。
中華民國刑法第321條第1項第3款
犯竊盜罪而有左列情形之一者，處 6 月以上、 5 年以下有期徒
刑：
三、攜帶兇器而犯之者。

司法院資訊處製作；財團法人民間司法改革基金會備份。
